臺灣高等法院刑事判決　　　　　　　　96年度上易字第1147號
上　訴　人
即　被　告　甲○○
上列上訴人即被告因竊盜案件，不服臺灣板橋地方法院九十五年
度易字第二二八四號，中華民國九十六年三月二十六日第一審判
決（起訴案號：臺灣板橋地方法院檢察署九十五年度偵字第二三
六四七號），提起上訴，本院判決如下：
    主  文
原判決撤銷。
甲○○毀越安全設備，於夜間侵入住宅竊盜，累犯，處有期徒刑
柒月，減為有期徒刑參月又拾伍日，如易科罰金，以銀元參佰元
折算壹日。
    事  實
一、甲○○於民國九十一年間因竊盜案件，經臺灣高等法院以九
    十二年度上易字第一一三五號判處有期徒刑六月，如易科罰
    金，以銀元三百元折算一日確定，於九十三年三月二十八日
    縮刑期滿執行完畢（於本案構成累犯）。詎仍不知悔改，竟
    意圖為自己不法之所有，於九十三年十一月十九日凌晨零時
    十九分許之夜間，在臺北縣新莊市○○路九號八樓之三乙○
    ○住宅，利用隔鄰大樓之地勢，丟擲石頭毀壞乙○○房屋之
    防盜鐵窗及玻璃窗安全設備，並踰越該遭毀壞之鐵窗及玻璃
    窗安全設備，侵入上址住宅內，徒手竊取乙○○所有之華南
    銀行金融卡一張（侵入住宅部分未據告訴），得手後循原路
    徑逃離現場。嗣經警在現場破碎玻璃表面上採得行竊者之指
    紋，送請內政部警政署刑事警察局鑑定後，始發現上情。
二、案經臺北縣政府警察局新莊分局報請臺灣板橋地方法院檢察
    署檢察官偵查起訴。
    理  由
壹、程序方面：
一、按被告之自白非出於強暴、脅迫、利誘、詐欺、疲勞訊問、
    違法羈押或其他不正之方法，且與事實相符者，得為證據，
    刑事訴訟法第一百五十六條第一項定有明文。本案被告甲○
    ○於原審及本院審理中，均不爭執其自白具有任意性，且衡
    諸本案證人乙○○之證詞及指紋鑑定報告，顯見其自白與事
    實相符，依上開規定，被告之自白有證據能力。
二、按被告以外之人於審判外之言詞或書面陳述，除法律有規定
    者外，不得作為證據；又被告以外之人於審判外之陳述，雖
    不符合同法第一百五十九條之一至第一百五十九條之四之規
    定，但經當事人於審判程序同意作為證據，法院審酌該言詞
    陳述或書面陳述作成時之情況，認為適當者，亦得為證據。
    當事人、代理人或辯護人於法院調查證據時，知有第一百五
    十九條第一項不得為證據之情形，而未於言詞辯論終結前聲
    明異議者，視為有前項之同意，刑事訴訟法第一百五十九條
    第一項及第一百五十九條之五分別定有明文。經查，被害人
    乙○○於警詢中之陳述，固為被告以外之人於審判外之陳述
    ，屬傳聞證據，但檢察官及被告於本院準備程序及審判期日
    中，均明示同意此部分之證據有證據能力，且迄至言詞辯論
    終結前亦未撤回前開同意，本院審酌上開證據資料製作時之
    情況，尚無違法不當及證明力明顯過低之瑕疵，亦認為以之
    作為證據應屬適當，故揆諸前開規定，爰依刑事訴訟法第一
    百五十九條之五規定，認前揭證據資料均有證據能力。
三、另「被告以外之人於審判外之言詞或書面陳述，除法律有規
    定者外，不得作為證據」，刑事訴訟法第一百五十九條第一
    項固定有明文，然「鑑定之經過及其結果，應命鑑定人以言
    詞或報告」，同法第二百零六條第一項規定甚明。是鑑定人
    以「書面」為鑑定報告提出於法院，依刑事訴訟法第一百五
    十九條第一項立法理由及同法第二百零六條第一項規定，即
    具有證據能力。又法院或檢察官得囑託醫院、學校或其他相
    當之機關、團體為鑑定，或審查他人之鑑定，並準用第二百
    零三條至第二百零六條之一之規定，刑事訴訟法第二百零八
    條第一項亦定有明文。依此，檢察官對於偵查中之案件，認
    須實施鑑定者，固應就具體個案選任鑑定人或囑託鑑定機關
    （團體）為之；但對於司法警察機關調查中之案件，或有量
    大或急迫之情形，為因應實務之現實需求，如檢察官針對該
    類案件之性質（例如：查扣之毒品必須檢驗其成份、對施用
    毒品之犯罪嫌疑人必須檢驗其體內有無毒品代謝反應、對於
    查扣之槍砲彈藥必須檢驗有無殺傷力、對違反野生動物保育
    法案件必須鑑定是否屬於保育類動物案件等），認為當然有
    鑑定之必要者，經參考法務部九十二年五月二十日法檢字第
    ０九二０八０二０三號函送之法務部「因應刑事訴訟法修正
    工作小組」研討之刑事訴訟法修正相關議題第二十一則之共
    識結論，以及本院於九十二年八月一日舉行之刑事訴訟法新
    制法律問題研討會第三則法律問題研討結果之多數說（載於
    司法院九十二年八月印行「刑事訴訟法新制法律問題彙編」
    第十五頁至第十八頁），基於檢察一體原則，得由該管檢察
    長對於轄區內之案件，以事前概括選任鑑定人或囑託鑑定機
    關（團體）之方式，俾便轄區內之司法警察官、司法警察對
    於調查中之此類案件，得即時送請事前已選任之鑑定人或囑
    託之鑑定機關（團體）實施鑑定，該鑑定人或鑑定機關（團
    體）亦應視同受承辦檢察官所選任或囑託而執行鑑定業務，
    其等出具之書面鑑定報告應屬刑事訴訟法第二百零六條所定
    之傳聞例外，當具有證據能力（法務部九十二年九月一日法
    檢字第０九二００三五０八三號函可供參照）。從而，本件
    警員在現場採得之指紋，偵辦之警察單位依先前轄區檢察署
    檢察長事前概括選任鑑定機關，即內政部警政署刑事警察局
    實施鑑定，該鑑定機關所出具之九十四年一月五日刑紋字第
    ０九三０二五五八六三號「指紋鑑驗書」，即具有證據能力
    而得為本案之證據。
貳、實體部分：
一、訊據上訴人即被告甲○○對於上揭時地，毀越安全設備，於
    夜間侵入被害人乙○○住宅竊盜之犯罪事實，於偵查、原審
    及本院審理中均坦承不諱，核與證人即被害人乙○○於警詢
    中證述之情節一致。且本案發生後，經警在現場遭擊碎之玻
    璃上採得竊賊指紋送驗，與被告之指紋紀錄相符，亦有內政
    部警政署刑事警察局九十四年一月五日刑紋字第０九三０二
    五五八六三號指紋鑑驗書一件在卷可稽，足認被告之自白與
    事實相符，應堪採信。被告雖另辯稱：伊於九十四年間另涉
    竊盜案件，業經臺灣高等法院以九十五年度上易字第二一八
    六號案件判決，本件與該確定判決係同一事件，為前案既判
    力效力所及，應為免訴判決云云。惟被告另於九十四年八月
    九日至十二月三日間涉竊盜犯罪，雖於九十六年一月三十一
    日始經本院以九十五年度上易字第二一八六號判決確定，惟
    該案與本案相距時間達九個月之久，顯係另行起意，二者非
    在同一概括犯意下所為之同一事件，自非該確定判決之既判
    力所及，本院仍應為實體審理，被告此部分辯解，顯屬事後
    卸責之詞，不足採信。本案事證明確，被告犯行洵堪認定，
    應予依法論科。
二、查被告行為後，刑法部分條文業於九十四年二月二日經總統
    以華總一義字第０九四０００一四九０一號令修正公布，並
    自九十五年七月一日起生效施行（下稱現行刑法）；復參酌
    最高法院九十五年五月二十三日第八次刑事庭會議決議意旨
    ，現行刑法第二條第一項之規定，係規範行為後法律變更所
    生新舊法律比較適用之準據法，於現行刑法施行後，應適用
    現行刑法第二條第一項之規定，為「從舊從輕」之比較。又
    被告行為時之刑法第四十一條第一項前段規定：「犯最重本
    刑為五年以下有期徒刑以下之刑之罪，而受六個月以下有期
    徒刑或拘役之宣告，因身體、教育、職業、家庭之關係或其
    他正當事由，執行顯有困難者，得以一元以上三元以下折算
    一日，易科罰金。」，依斯時有效施行之罰金罰鍰提高標準
    條例第二條前段規定（業於九十五年五月十七日經總統以華
    總一義字第０九五０００六九七九一號令修正公布刪除，並
    自九十五年七月一日起生效），依刑法第四十一條易科罰金
    者，就其原定數額提高為一百倍折算一日，則本件被告行為
    時之刑法及罰金罰鍰提高標準條例關於易科罰金折算標準之
    規定，係以銀元三百元折算一日，經折算為新臺幣後，應以
    新臺幣九百元折算一日。而現行刑法第四十一條第一項前段
    規定：「犯最重本刑為五年以下有期徒刑以下之刑之罪，而
    受六個月以下有期徒刑或拘役之宣告者，得以新臺幣一千元
    、二千元或三千元折算一日，易科罰金。」，比較修正前、
    後關於易科罰金折算標準之規定，以修正前刑法第四十一條
    第一項前段及修正前罰金罰鍰提高標準條例第二條前段規定
    較有利於行為人。至修正後刑法第四十七條雖增定第二項，
    並將第一項修正為受徒刑之執行完畢，或一部之執行而赦免
    後，五年以內「故意」再犯有期徒刑以上之罪者，為累犯，
    然因被告本案犯行屬故意犯罪，無論依據修正前後之規定，
    均將成立累犯，並無新舊法比較問題，應逕適用裁判時之現
    行刑法論處（最高法院九十五年度台上字第七四二一號判決
    意旨參照）。
三、故核被告所為，係犯刑法第三百二十一條第一項第二款、第
    一款之毀越安全設備，於夜間侵入住宅竊盜罪；被告於九十
    一年間因竊盜案件，經本院以九十二年度上易字第一一三五
    號判處有期徒刑六月，如易科罰金，以銀元三百元折算一日
    確定，於九十三年三月二十八日縮刑期滿執行完畢，有臺灣
    高等法院被告前案紀錄表附卷可按，其受徒刑之執行完畢後
    ，五年以內故意再犯本案有期徒刑以上之罪，為累犯，應依
    刑法第四十七條第一項之規定加重其刑。
四、原審調查後，認被告犯行事證明確，依上開規定予以論罪科
    刑，固非無見。但（一）原判決對被告毀壞安全設備後，如
    何「踰越」安全設備，在犯罪事實欄中未予認定，其認定事
    實未臻明確；（二）中華民國九十六年罪犯減刑條例於九十
    六年七月十六日起施行，被告犯罪時間係在九十六年四月二
    十四日以前，所犯刑法第三百二十一條第一項第二款、第一
    款之加重竊盜罪，符合該條例第二條第一項第三款之情形，
    應依法減輕其刑二分之一，原審未及審酌減刑事由，亦有不
    當。被告上訴指稱本件應為免訴判決，固無理由，但原判決
    既有上開可議之處，自屬無可維持，應撤銷原判決，適用上
    開法條之規定，並審酌被告素行不佳，其犯罪之動機、目的
    均僅為貪圖一己之私利，所竊得財物之價值非鉅，犯罪後坦
    承犯行之態度等一切情狀，量處有期徒刑七月，並依法減輕
    其刑二分之一即三月又十五日，另依修正前刑法第四十一條
    第一項前段諭知易科罰金之折算標準，以示懲儆。
據上論斷，應依刑事訴訟法第三百六十九條第一項前段、第三百
六十四條、第二百九十九條第一項前段，刑法第二條第一項前段
、第三百二十一條第一項第二款、第一款、第四十七條第一項、
修正前第四十一條第一項前段，罰金罰鍰提高標準條例第二條，
中華民國九十六年罪犯減刑條例第二條第一項第三款、第七條、
第九條，判決如主文。
本案經檢察官周誠南到庭執行職務。
中　　華　　民　　國　　96　　年　　8 　　月　　14　　日
                  刑事第四庭  審判長法  官  蔡秀雄
                                    法  官  周煙平
                                    法  官  鄭水銓
以上正本證明與原本無異。
本判決不得上訴。
                                    書記官  劉貞達
中　　華　　民　　國　　96　　年　　8 　　月　　17　　日
附錄本案論罪科刑法條全文
刑法第三百二十一條：
犯竊盜罪而有左列情形之一者，處六月以上五年以下有期徒刑：
一、於夜間侵入住宅或有人居住之建築物、船艦或隱匿其內而犯
    之者。
二、毀越門扇、牆垣或其他安全設備而犯之者。
三、攜帶兇器而犯之者。
四、結夥三人以上而犯之者。
五、乘火災、水災或其他災害之際而犯之者。
六、在車站或埠頭而犯之者。
前項之未遂犯罰之。
